

## Rita de Cássia Pontelo Cunha

43 anos, casada Sete Lagoas, MG (31) 99833-8929 (31) 3773-7120 ritapontelocunha@gmail.com

## **SOBRE MIM**

Sou uma profissional comunicativa, inteligente, dedicada e atualmente busco novos desafios profissionais na área administrativa.

Atuo a mais de 9 anos no ramo educacional, tendo como principal foco o planejamento de estratégias acadêmicas.

Sou uma pessoa ambiciosa e focada em resultado.

# HABILIDADES

#### **PROFISSIONAIS**

NEGOCIAÇÃO
PACOTE OFFICE
OUTLOOK
INTERNET



#### **PESSOAL**

LIDERANÇA



# Rita de Cássia Pontelo Cunha

# HISTÓRICO PROFISSIONAL

(2011 - 2020)

# CENTRO UNIVERSITÁRIO UNIFEMM

## **Auxiliar Técnico Administrativo**

- Responsável por corrigir e atualizar todos os históricos de alunos do Centro Universitário;
- Lidera e organiza as provas da IES;
- Auxilia no desenvolvimento de documentos acadêmicos à professores e alunos;
- Dá suporte a atividades de secretaria, compõe o quadro de atendentes do Instituto de Ciências Exatas;
- Auxilia na estruturação e organização de arquivos e documentos.
- Responsável pelo desenvolvimento de FAPs Ficha de Apropriação e/ou Pagamentos;
- Preenchimento de formulários, planilhas e outros documentos
- Atendimento (telefone, e-mail);
- Encaminhamento interno de clientes e visitantes da empresa;
- Elaboração de agendas;
- Redação e digitação de documentos e comunicados;
- Participação em reuniões de vários setores, sempre que solicitado.

(2007 - 2010)

# Consultório Benjamin Garcia Cordeiro Valadares

Especialista Geriátrica

## Recepcionista

- Dá suporte a atividades de secretária
- Auxilia na estruturação e organização de arquivos e documento
- Atendimento (telefone, e-mail);
- Elaboração de agendas;
- Redação e digitação de documentos e comunicados;
- Auxilia os pacientes na pesagem e troca de roupas para exames

## SUN LIGHT PRESENTES LTDA

(2005 - 2006)

#### Vendedora

- Responsável por compreender o comportamento do consumidor, realizando o atendimento ao cliente, por meio de técnicas de vendas e negociação, imprimindo sua marca pessoal visando realizar vendas e fidelizar clientes.
- Rrecepcionar e atender o cliente que entra na loja,
- Negociar prazos e condições de pagamentos, além de possíveis descontos ou pacotes promocionais que podem ser oferecidos,

COMUNICAÇÃO
ORGANIZAÇÃO
CRIATIVIDADE
VISÃO HOLÍSTICA



# IRMÃOS GUISCEM &CIA LTDA.

#### Recepcionista Guarda Volumes

- Embrulho de presentes,
- Guardar e entregar de pertences dos Clientes;
- Atender ligações anotar recados
- Fazer o controle de ficais do horário de entrada e saída

# **EDUCAÇÃO**

(1994)

# ENSINO MÉDIO

## **EXPERIÊNCIAS**

- Experiência com planilhas, Atas de reuniões;
- Rápido aprendizado, flexível com horários e alta capacidade de cumprir prazos.
- Entende a importância de ser comunicativa, organizada, educada, pontual e responsável.

## **CURSOS COMPLEMENTARES**

- Curso Auxiliar Administrativo SENAC Sete Lagoas
- Mini Curso Departamento Pessoal Centro Vocacional Tecnológico
   Sete Lagoas;
- Mini Curso Excel (Planilha Eletrônica) Centro Vocacional Tecnológico;
- Membro da CIPA Prevenção de Acidentes do Trabalho, Segurança
   Centro Universitário Unifemm;
- Mini curso Secretariado Centro Vocacional Tecnológico Sete Lagoas;
- Mini curso Word Básico Centro Vocacional Tecnológico Sete Lagoas;
- Inglês Básico;
- Digitação Interativa Centro Vocacional Tecnológico Sete Lagoas;
- Primeiro socorros Centro Vocacional Tecnológico Sete Lagoas.